ACORDAO-COMPLETO-2381184

ACÓRDÃO DE RELAÇÃO

ACÓRDÃO DE RELAÇÃO 12160/2019 ATA 38/2019 - PRIMEIRA CÂMARA

Acórdão 12160/2019-TCU-Primeira Câmara
Os ministros do Tribunal de Contas da União, reunidos em sessão da 1ª Câmara, com fundamento nos arts. 1º, V, e 39, II, da Lei 8.443/1992, no art. 260, § 1º, do RI/TCU, na forma do art. 143, II, do RI/TCU, e de acordo com os pareceres convergentes emitidos nos autos, ACORDAM, por unanimidade, em considerar legais e determinar o registro dos atos de concessão de pensão militar em favor dos beneficiários a seguir relacionados:
1. Processo TC-Processo 031.755/2019-4 (PENSÃO MILITAR) 
	1.1. Interessados: Alecsandra Machado Ferrari (XXX.757.408-XX) ; Andrea da Silva Grana (XXX.699.557-XX) ; Denise Beheregaray Kaplan (XXX.401.320-XX) ; Ellen Ilza Ferrari Raad Moreno (XXX.228.708-XX) ; Gisele da Silva Grana (XXX.160.357-XX) ; Ligia Prazeres Sanches (XXX.175.885-XX) ; Lilian Gros (XXX.448.809-XX) ; Luci Ane Ferrari Correa (XXX.774.458-XX) ; Luciana Serra de Oliveira Santos (XXX.174.772-XX) ; Lucy Eneida Ferrari (XXX.474.208-XX) ; Magnolia Santos da Rocha (XXX.860.892-XX) ; Margarete do Rocio Gros Gravito de Carvalho (XXX.641.569-XX) ; Maria Aparecida Prazeres Sanches (XXX.040.805-XX) ; Maria Heloisa Dal Medico Hirsch (XXX.555.508-XX) ; Maria Monica Gramolini Dal Medico (XXX.820.248-XX) ; Marly Lucas Barbosa (XXX.437.377-XX) ; Marta Maria Gramolini Dal Medico da Silva (XXX.120.228-XX) ; Monica Serra de Oliveira Santos (XXX.125.612-XX) ; Nair Sant Anna da Silva (XXX.672.808-XX) ; Neda Maria Cavalcanti Gibson (XXX.347.034-XX) ; Patricia Serra de Oliveira Santos (XXX.135.362-XX) ; Patricia da Silva Grana (XXX.718.637-XX) ; Rita de Almeida Grana (XXX.939.397-XX) ; Sandra Prazeres Sanches (XXX.421.405-XX) ; Tatiane Souza da Silva Grana (XXX.935.357-XX) .
	1.2. Órgão: Ministério da Defesa/Comando da Aeronáutica (vinculador) .
	1.3. Relator: Ministro-Substituto Weder de Oliveira.
	1.4. Representante do Ministério Público: Procurador Sergio Ricardo Costa Caribé.
	1.5. Unidade Técnica: Secretaria de Fiscalização de Pessoal (Sefip) .
	1.6. Representação legal: não há.
	1.7. Determinações/Recomendações/Orientações: não há.

Primeira Câmara

Ministério da Defesa/Comando da Aeronáutica (vinculador).

Alecsandra Machado Ferrari (XXX.757.408-XX); Andrea da Silva Grana (XXX.699.557-XX); Denise Beheregaray Kaplan (XXX.401.320-XX); Ellen Ilza Ferrari Raad Moreno (XXX.228.708-XX); Gisele da Silva Grana (XXX.160.357-XX); Ligia Prazeres Sanches (XXX.175.885-XX); Lilian Gros (XXX.448.809-XX); Luci Ane Ferrari Correa (XXX.774.458-XX); Luciana Serra de Oliveira Santos (XXX.174.772-XX); Lucy Eneida Ferrari (XXX.474.208-XX); Magnolia Santos da Rocha (XXX.860.892-XX); Margarete do Rocio Gros Gravito de Carvalho (XXX.641.569-XX); Maria Aparecida Prazeres Sanches (XXX.040.805-XX); Maria Heloisa Dal Medico Hirsch (XXX.555.508-XX); Maria Monica Gramolini Dal Medico (XXX.820.248-XX); Marly Lucas Barbosa (XXX.437.377-XX); Marta Maria Gramolini Dal Medico da Silva (XXX.120.228-XX); Monica Serra de Oliveira Santos (XXX.125.612-XX); Nair Sant Anna da Silva (XXX.672.808-XX); Neda Maria Cavalcanti Gibson (XXX.347.034-XX); Patricia Serra de Oliveira Santos (XXX.135.362-XX); Patricia da Silva Grana (XXX.718.637-XX); Rita de Almeida Grana (XXX.939.397-XX); Sandra Prazeres Sanches (XXX.421.405-XX); Tatiane Souza da Silva Grana (XXX.935.357-XX).

WEDER DE OLIVEIRA

não há.

Procurador Sergio Ricardo Costa Caribé.

PENSÃO MILITAR (PMIL)

Secretaria de Fiscalização de Pessoal (Sefip).